---
title: "Análisis de resultados - Proyecto Final"
output:
  html_document:
    df_print: paged
---

***

## Integrantes:
- Jorge Daniel Robles Ardila - 2210065
- Miguel Fernando Pimiento Escobar - 2210054

***

## Descripción:
Después de obtenidos los resultados y métricas en formato CSV desde la simulación en Python, se hace uso del mismo para recopilar, graficar y analizar los resultados obtenidos del estudio de simulación para poder llegar a conclusiones y resultados respecto al proyecto de simulación.

En el presente Notebook se muestran inicialmente los resultados obtenidos para el primer CSV, crrespondiene al sistema de defensas estáticas.

***

## 1. Sistema de Defensas Estáticas

***

### 1.1 Carga de los datos:
Mediante el metodo read.csv se cargan los datos del estudio de simulación en la variable "data1"

```{r Carga csv}
Sys.setlocale("LC_ALL", "es_ES.UTF-8")

# Cargar el archivo CSV
data1 <- read.csv("simulacion_grilla.csv")

# Verificar las primeras filas del archivo para confirmar la carga
head(data1)

```

***

### 1.2 Resumen Cantidades Totales:
Se realiza la suma total para los registros del CSV, y de este modo, poder observar datos de utilizad como cantidad total de derribos, total de siparos, daño recibido, etc.

```{r Resumen}

# Inicializar contador para derribados
total_derribados <- 0

# Contar cuántos son verdaderos (True)
for (i in 1:nrow(data1)) {
  if (data1$derribado[i] == "True") {
    total_derribados <- total_derribados + 1
  }
}

# Calcular el total de disparos
total_disparos <- sum(data1$cantidad.disparos)

# Calcular el total de daño recibido
total_dano_recibido <- sum(data1$daño.recibido)

# Calcular la cantidad total de impactos
total_impactos <- sum(data1$cantidad.de.impactos)

# Calcular el total de iteraciones (registros)
total_iteraciones <- nrow(data1)

# Crear la tabla
tabla_resumen <- data.frame(
  "Total de Iteraciones" = total_iteraciones,
  "Cantidad Total de Derribados" = total_derribados,
  "Cantidad Total de Disparos" = total_disparos,
  "Total de Daño Recibido" = total_dano_recibido,
  "Total de Impactos" = total_impactos
)

# Ver la tabla
print(tabla_resumen)

```

***

### 1.3 Histograma:
Distribución de datos a través de "barras" que indican la frecuencia con la que ocurren los valores en rangos de clase específicos.

```{r Histograma datos}
# Instalar y cargar librería ggplot2 (si no está instalada)
if (!require(ggplot2)) install.packages("ggplot2", dependencies = TRUE)
library(ggplot2)

# Histograma de la distribución del "daño recibido" con un rango específico
ggplot(data1, aes(x = daño.recibido)) +
  geom_histogram(binwidth = 100, fill = "blue", color = "black", alpha = 0.7) +
  labs(title = "Distribución del Daño Recibido", x = "Daño Recibido", y = "Frecuencia") +
  xlim(-100, 1500) +  # Ajusta el rango del eje X aquí
  theme_minimal()

# Histograma de la distribución de los "disparos" con un rango específico
ggplot(data1, aes(x = cantidad.disparos)) +
  geom_histogram(binwidth = 10, fill = "green", color = "black", alpha = 0.7) +
  labs(title = "Distribución de la Cantidad de Disparos", x = "Cantidad de Disparos", y = "Frecuencia") +
  xlim(-10, 100) +  # Ajusta el rango del eje X aquí
  theme_minimal()

# Histograma de la distribución de los "impactos" con un rango específico
ggplot(data1, aes(x = cantidad.de.impactos)) +
  geom_histogram(binwidth = 2, fill = "red", color = "black", alpha = 0.7) +
  labs(title = "Distribución de la Cantidad de Impactos", x = "Cantidad de Impactos", y = "Frecuencia") +
  xlim(-2, 20) +  # Ajusta el rango del eje X aquí
  theme_minimal()

# Histograma de la distribución de los "saltos" con un rango específico
ggplot(data1, aes(x = cantidad.de.saltos)) +
  geom_histogram(binwidth = 10, fill = "purple", color = "black", alpha = 0.7) +
  labs(title = "Distribución de la Cantidad de Saltos", x = "Cantidad de Saltos", y = "Frecuencia") +
  xlim(50, 200) +  # Ajusta el rango del eje X aquí
  theme_minimal()

```

***

### 1.4 Densidades:
La función de densidad muestra la distribución de la variable en términos de la probabilidad de ocurrencia de los valores, creando una curva suave que representa la densidad de los datos.

```{r Densidad datos}

# Instalar y cargar librería ggplot2 (si no está instalada)
if (!require(ggplot2)) install.packages("ggplot2", dependencies = TRUE)
library(ggplot2)

# Graficar la distribución del "daño recibido" con un rango específico
ggplot(data1, aes(x = daño.recibido)) +
  geom_density(fill = "blue", alpha = 0.4) +
  labs(title = "Distribución del Daño Recibido", x = "Daño Recibido", y = "Densidad") +
  xlim(0, 1500) +  # Ajusta el rango del eje X aquí
  theme_minimal()

# Graficar la distribución de los "disparos" con un rango específico
ggplot(data1, aes(x = cantidad.disparos)) +
  geom_density(fill = "green", alpha = 0.4) +
  labs(title = "Distribución de la Cantidad de Disparos", x = "Cantidad de Disparos", y = "Densidad") +
  xlim(0, 100) +  # Ajusta el rango del eje X aquí
  theme_minimal()

# Graficar la distribución de los "impactos" con un rango específico
ggplot(data1, aes(x = cantidad.de.impactos)) +
  geom_density(fill = "red", alpha = 0.4) +
  labs(title = "Distribución de la Cantidad de Impactos", x = "Cantidad de Impactos", y = "Densidad") +
  xlim(0, 20) +  # Ajusta el rango del eje X aquí
  theme_minimal()

# Graficar la distribución de los "saltos" con un rango específico
ggplot(data1, aes(x = cantidad.de.saltos)) +
  geom_density(fill = "purple", alpha = 0.4) +
  labs(title = "Distribución de la Cantidad de Saltos", x = "Cantidad de Saltos", y = "Densidad") +
  xlim(50, 200) +  # Ajusta el rango del eje X aquí
  theme_minimal()

```

***

### 1.5 Daños recibidos:
Boxplot que muestra la distribución del daño recibido por cada modelo de avión (A-10 y F-15). Es útil para visualizar la dispersión, la ubicación central y la forma de la distribución de los datos en conjuntos separados. 

```{r Danio por avion}
#Daño recibido por avión
#Este gráfico muestra la distribución del daño recibido para los modelos A-10 y F-15.
# Boxplot
boxplot(data1$daño.recibido ~ data1$avion, 
        main = "Distribución del daño recibido por avión", 
        xlab = "Modelo de Avión", 
        ylab = "Daño Recibido", 
        col = c("lightblue", "pink"),
        notch = TRUE)
```

***

### 1.6 Disparos e Impactos:
El gráfico generado compara la cantidad de disparos realizados y los impactos exitosos para cada modelo de avión (A-10 y F-15). Utiliza un barplot apilado para mostrar visualmente la distribución de estos valores.

```{r Disparos vs Impactos por avión}
#Disparos vs Impactos por avión
#Compara los disparos realizados y los impactos exitosos para cada modelo de avión.

# Instalar y cargar librería ggplot2 (si no está instalada)
if (!require(ggplot2)) install.packages("ggplot2", dependencies = TRUE)
library(ggplot2)

# Sumar disparos e impactos por avión
library(dplyr)
summary_data1 <- data1 %>%
  group_by(avion) %>%
  summarise(Disparos = sum(cantidad.disparos), 
            Impactos = sum(cantidad.de.impactos))

# Crear gráfico de barras apiladas
barplot(t(as.matrix(summary_data1[,-1])), 
        beside = FALSE, 
        col = c("skyblue", "orange"), 
        main = "Disparos vs Impactos por Avión", 
        xlab = "Modelo de Avión", 
        ylab = "Cantidad", 
        legend.text = c("Disparos", "Impactos"),
        names.arg = summary_data1$avion)

```

***

### 1.7 Saltos vs. Daño Recibido:
Scatter plot que muestra la relación entre la cantidad de saltos realizados y el daño recibido por los aviones, diferenciando los aviones A-10 y F-15 mediante diferentes colores.

```{r Saltos vs. Danio Recibido}
#Saltos vs. Daño Recibido
#Muestra la relación entre los saltos realizados y el daño recibido por los aviones.

# Scatter plot
plot(data1$cantidad.de.saltos, data1$daño.recibido, 
     main = "Relación entre Saltos y Daño Recibido", 
     xlab = "Cantidad de Saltos", 
     ylab = "Daño Recibido", 
     col = ifelse(data1$avion == "A10", "blue", "red"), 
     pch = 16)
legend("topright", legend = c("A-10", "F-15"), col = c("blue", "red"), pch = 16)

```

***

### 1.8 Saltos vs. Daño Recibido:
Gráfico de pastel que muestra la proporción de aviones derribados frente a los que alcanzaron el objetivo.

```{r Porcentaje de aviones derribados}
#Porcentaje de aviones derribados
#Representa la proporción de aviones derribados frente a los que alcanzaron el objetivo.

# Calcular proporciones
derribados <- table(data1$derribado)
labels <- paste(names(derribados), 
                round(100 * derribados / sum(derribados), 1), "%")

# Gráfico de pastel
pie(derribados, 
    labels = labels, 
    main = "Porcentaje de Aviones Derribados (Defensas estaticas)", 
    col = c("green", "red"))


```

***

### 1.9 Disparos por simulación:
Histograma que muestra la distribución de la cantidad de disparos realizados en todas las simulaciones.

```{r Disparos por simulación}
#Disparos por simulación
#Muestra la distribución de la cantidad de disparos realizados en todas las simulaciones.

# Histograma
hist(data1$cantidad.disparos, 
     breaks = 20, 
     main = "Distribución de Disparos por Simulación", 
     xlab = "Cantidad de Disparos", 
     col = "lightgreen", 
     border = "darkgreen")

```

***

### 1.10 Correlaciones entre variables:
Genera un heatmap de correlación que muestra la relación entre varias variables clave como daño recibido, disparos, impactos y saltos.

```{r Correlaciones entre variables}
#Correlaciones entre variables
#Visualiza las correlaciones entre las variables clave (daño, disparos, saltos, etc.).

# Instalar y cargar librería corrplot (si no está instalada)
if (!require(corrplot)) install.packages("corrplot", dependencies = TRUE)
library(corrplot)

# Calcular matriz de correlación
library(corrplot)
numerical_data <- data1 %>%
  select(daño.recibido, cantidad.disparos, cantidad.de.impactos, cantidad.de.saltos)
cor_matrix <- cor(numerical_data, use = "complete.obs")

# Heatmap
corrplot(cor_matrix, method = "color", addCoef.col = "black",
         tl.col = "black", tl.cex = 0.8, 
         main = "Matriz de Correlación entre Variables")

```


***

## 2. Sistema de Defensas Móviles

***

### 2.1 Carga de los datos:
Mediante el metodo read.csv se cargan los datos del estudio de simulación en la variable "data2"

```{r Carga csv 2}
# Cargar el archivo CSV
data2 <- read.csv("simulacion_grilla_moviles.csv")

# Verificar las primeras filas del archivo para confirmar la carga
head(data2)

```

***

### 2.2 Resumen Cantidades Totales:
Se realiza la suma total para los registros del CSV, y de este modo, poder observar datos de utilizad como cantidad total de derribos, total de siparos, daño recibido, etc.

```{r Resumen 2}

# Inicializar contador para derribados
total_derribados <- 0

# Contar cuántos son verdaderos (True)
for (i in 1:nrow(data2)) {
  if (data2$derribado[i] == "True") {
    total_derribados <- total_derribados + 1
  }
}

# Calcular el total de disparos
total_disparos <- sum(data2$cantidad.disparos)

# Calcular el total de daño recibido
total_dano_recibido <- sum(data2$daño.recibido)

# Calcular la cantidad total de impactos
total_impactos <- sum(data2$cantidad.de.impactos)

# Calcular el total de iteraciones (registros)
total_iteraciones <- nrow(data2)

# Crear la tabla
tabla_resumen2 <- data.frame(
  "Total de Iteraciones" = total_iteraciones,
  "Cantidad Total de Derribados" = total_derribados,
  "Cantidad Total de Disparos" = total_disparos,
  "Total de Daño Recibido" = total_dano_recibido,
  "Total de Impactos" = total_impactos
)

# Ver la tabla
print(tabla_resumen2)

```

***

### 2.3 Histograma:
Distribución de datos a través de "barras" que indican la frecuencia con la que ocurren los valores en rangos de clase específicos.

```{r Histograma datos 2}
# Instalar y cargar librería ggplot2 (si no está instalada)
if (!require(ggplot2)) install.packages("ggplot2", dependencies = TRUE)
library(ggplot2)

# Histograma de la distribución del "daño recibido" con un rango específico
ggplot(data2, aes(x = daño.recibido)) +
  geom_histogram(binwidth = 100, fill = "blue", color = "black", alpha = 0.7) +
  labs(title = "Distribución del Daño Recibido", x = "Daño Recibido", y = "Frecuencia") +
  xlim(-100, 1500) +  # Ajusta el rango del eje X aquí
  theme_minimal()

# Histograma de la distribución de los "disparos" con un rango específico
ggplot(data2, aes(x = cantidad.disparos)) +
  geom_histogram(binwidth = 10, fill = "green", color = "black", alpha = 0.7) +
  labs(title = "Distribución de la Cantidad de Disparos", x = "Cantidad de Disparos", y = "Frecuencia") +
  xlim(-10, 100) +  # Ajusta el rango del eje X aquí
  theme_minimal()

# Histograma de la distribución de los "impactos" con un rango específico
ggplot(data2, aes(x = cantidad.de.impactos)) +
  geom_histogram(binwidth = 2, fill = "red", color = "black", alpha = 0.7) +
  labs(title = "Distribución de la Cantidad de Impactos", x = "Cantidad de Impactos", y = "Frecuencia") +
  xlim(-2, 20) +  # Ajusta el rango del eje X aquí
  theme_minimal()

# Histograma de la distribución de los "saltos" con un rango específico
ggplot(data2, aes(x = cantidad.de.saltos)) +
  geom_histogram(binwidth = 10, fill = "purple", color = "black", alpha = 0.7) +
  labs(title = "Distribución de la Cantidad de Saltos", x = "Cantidad de Saltos", y = "Frecuencia") +
  xlim(50, 200) +  # Ajusta el rango del eje X aquí
  theme_minimal()

```

***

### 2.4 Densidades:
La función de densidad muestra la distribución de la variable en términos de la probabilidad de ocurrencia de los valores, creando una curva suave que representa la densidad de los datos.

```{r Densidad datos 2}

# Instalar y cargar librería ggplot2 (si no está instalada)
if (!require(ggplot2)) install.packages("ggplot2", dependencies = TRUE)
library(ggplot2)

# Graficar la distribución del "daño recibido" con un rango específico
ggplot(data2, aes(x = daño.recibido)) +
  geom_density(fill = "blue", alpha = 0.4) +
  labs(title = "Distribución del Daño Recibido", x = "Daño Recibido", y = "Densidad") +
  xlim(0, 1500) +  # Ajusta el rango del eje X aquí
  theme_minimal()

# Graficar la distribución de los "disparos" con un rango específico
ggplot(data2, aes(x = cantidad.disparos)) +
  geom_density(fill = "green", alpha = 0.4) +
  labs(title = "Distribución de la Cantidad de Disparos", x = "Cantidad de Disparos", y = "Densidad") +
  xlim(0, 100) +  # Ajusta el rango del eje X aquí
  theme_minimal()

# Graficar la distribución de los "impactos" con un rango específico
ggplot(data2, aes(x = cantidad.de.impactos)) +
  geom_density(fill = "red", alpha = 0.4) +
  labs(title = "Distribución de la Cantidad de Impactos", x = "Cantidad de Impactos", y = "Densidad") +
  xlim(0, 20) +  # Ajusta el rango del eje X aquí
  theme_minimal()

# Graficar la distribución de los "saltos" con un rango específico
ggplot(data2, aes(x = cantidad.de.saltos)) +
  geom_density(fill = "purple", alpha = 0.4) +
  labs(title = "Distribución de la Cantidad de Saltos", x = "Cantidad de Saltos", y = "Densidad") +
  xlim(50, 200) +  # Ajusta el rango del eje X aquí
  theme_minimal()

```

***

### 2.5 Daños recibidos:
Boxplot que muestra la distribución del daño recibido por cada modelo de avión (A-10 y F-15). Es útil para visualizar la dispersión, la ubicación central y la forma de la distribución de los datos en conjuntos separados. 

```{r Danio por avion 2}
#Daño recibido por avión
#Este gráfico muestra la distribución del daño recibido para los modelos A-10 y F-15.
# Boxplot
boxplot(data2$daño.recibido ~ data2$avion, 
        main = "Distribución del daño recibido por avión", 
        xlab = "Modelo de Avión", 
        ylab = "Daño Recibido", 
        col = c("lightblue", "pink"),
        notch = TRUE)
```

***

### 2.6 Disparos e Impactos:
El gráfico generado compara la cantidad de disparos realizados y los impactos exitosos para cada modelo de avión (A-10 y F-15). Utiliza un barplot apilado para mostrar visualmente la distribución de estos valores.

```{r Disparos vs Impactos por avión 2}
#Disparos vs Impactos por avión
#Compara los disparos realizados y los impactos exitosos para cada modelo de avión.

# Instalar y cargar librería ggplot2 (si no está instalada)
if (!require(ggplot2)) install.packages("ggplot2", dependencies = TRUE)
library(ggplot2)

# Sumar disparos e impactos por avión
library(dplyr)
summary_data2 <- data2 %>%
  group_by(avion) %>%
  summarise(Disparos = sum(cantidad.disparos), 
            Impactos = sum(cantidad.de.impactos))

# Crear gráfico de barras apiladas
barplot(t(as.matrix(summary_data2[,-1])), 
        beside = FALSE, 
        col = c("skyblue", "orange"), 
        main = "Disparos vs Impactos por Avión", 
        xlab = "Modelo de Avión", 
        ylab = "Cantidad", 
        legend.text = c("Disparos", "Impactos"),
        names.arg = summary_data2$avion)

```

***

### 2.7 Saltos vs. Daño Recibido:
Scatter plot que muestra la relación entre la cantidad de saltos realizados y el daño recibido por los aviones, diferenciando los aviones A-10 y F-15 mediante diferentes colores.

```{r Saltos vs. Danio Recibido 2}
#Saltos vs. Daño Recibido
#Muestra la relación entre los saltos realizados y el daño recibido por los aviones.

# Scatter plot
plot(data2$cantidad.de.saltos, data2$daño.recibido, 
     main = "Relación entre Saltos y Daño Recibido", 
     xlab = "Cantidad de Saltos", 
     ylab = "Daño Recibido", 
     col = ifelse(data2$avion == "A10", "blue", "red"), 
     pch = 16)
legend("topright", legend = c("A-10", "F-15"), col = c("blue", "red"), pch = 16)

```

***

### 2.8 Saltos vs. Daño Recibido:
Gráfico de pastel que muestra la proporción de aviones derribados frente a los que alcanzaron el objetivo.

```{r Porcentaje de aviones derribados 2}
#Porcentaje de aviones derribados
#Representa la proporción de aviones derribados frente a los que alcanzaron el objetivo.

# Calcular proporciones
derribados <- table(data2$derribado)
labels <- paste(names(derribados), 
                round(100 * derribados / sum(derribados), 1), "%")

# Gráfico de pastel
pie(derribados, 
    labels = labels, 
    main = "Porcentaje de Aviones Derribados (Defensas moviles)", 
    col = c("green", "red"))


```

***

### 2.9 Disparos por simulación:
Histograma que muestra la distribución de la cantidad de disparos realizados en todas las simulaciones.

```{r Disparos por simulación 2}
#Disparos por simulación
#Muestra la distribución de la cantidad de disparos realizados en todas las simulaciones.

# Histograma
hist(data2$cantidad.disparos, 
     breaks = 20, 
     main = "Distribución de Disparos por Simulación", 
     xlab = "Cantidad de Disparos", 
     col = "lightgreen", 
     border = "darkgreen")

```

***

### 2.10 Correlaciones entre variables:
Genera un heatmap de correlación que muestra la relación entre varias variables clave como daño recibido, disparos, impactos y saltos.

```{r Correlaciones entre variables 2}
#Correlaciones entre variables
#Visualiza las correlaciones entre las variables clave (daño, disparos, saltos, etc.).

# Instalar y cargar librería corrplot (si no está instalada)
if (!require(corrplot)) install.packages("corrplot", dependencies = TRUE)
library(corrplot)

# Calcular matriz de correlación
library(corrplot)
numerical_data <- data2 %>%
  select(daño.recibido, cantidad.disparos, cantidad.de.impactos, cantidad.de.saltos)
cor_matrix <- cor(numerical_data, use = "complete.obs")

# Heatmap
corrplot(cor_matrix, method = "color", addCoef.col = "black",
         tl.col = "black", tl.cex = 0.8, 
         main = "Matriz de Correlación entre Variables")

```







